【裁判字號】    99,交簡上,96
【裁判日期】    990624
【裁判案由】    過失傷害
【裁判全文】
臺灣臺北地方法院刑事判決            99年度交簡上字第96號
上  訴  人  臺灣臺北地方法院檢察署檢察官
被      告  甲○○
上列上訴人因被告過失傷害案件，不服本院99年度交簡字第28號
，中華民國99年4月2日第一審刑事簡易判決（原起訴案號：98年
度調偵字第1254號），提起上訴，本院管轄第二審之合議庭判決
如下：
    主      文
上訴駁回。
    事實及理由
一、本案經本院合議庭審理結果，認原審以被告甲○○犯刑法第
    284條第1項前段過失傷害罪，事證明確，且係自首而接受裁
    判，援引刑事訴訟法449條第2項、第3項、第454條第2項，
    刑法第284條第1項前段、第62條前段、第41條第1項前段，
    刑法施行法第1條之1等規定，判處被告拘役20日，如易科罰
    金，以新臺幣1,000元折算一日，其認事用法俱無違誤，量
    刑亦稱妥適，應予維持。是本件事實、理由及證據均引用原
    審判決書之記載（如附件）。
二、上訴意旨略以：被告於警員到場處理時，將責任推卸予被害
    人，事後又否認犯罪，遲至民國99年3月29日本院開庭時始
    承認犯行，又迄未與被害人達成和解，顯見並無悔意，原審
    以被告係自首而減輕其刑，並審酌被告之職業、學歷、違反
    義務之程度、事故發生時客觀天候、現場地形地物、被害人
    所受傷勢，及其他一切情狀，判處被告拘役20日，刑度實屬
    過輕，無法達到處罰及預防再犯之效果，未符罪刑相當原則
    云云。
三、按刑事責任與民事損害賠償本為二不同領域，刑事判決亦無
    確認被告民事損害賠償義務內容之功能，量刑時雖應考量被
    告犯罪後態度，仍不得僅因被告尚未與告訴人達成和解並賠
    償告訴人，即遽科以重刑。且按法官於有罪判決中，究應如
    何量處罪刑，自得依據個案情節，參諸刑法第57條所定各款
    犯罪情狀之規定，於該法定刑度範圍內，基於合義務性之裁
    量，量處被告罪刑，而量刑之裁量權，乃獨立審判之核心，
    如非有裁量逾越或裁量濫用之明顯違法情事，自不得擅加指
    摘其違法或不當，即使上級審對下級審裁量權之審查，亦應
    同此標準，此有最高法院72年度臺上字第6696號判例意旨可
    資參酌。本件原審法院斟酌刑法第57條各款所列事項等一切
    情狀，就被告所犯過失傷害罪量處拘役20日，並諭知易科罰
    金之折算標準，經核並無逾越法定刑度，亦無過重或失輕之
    情形，應屬允洽。是檢察官據告訴人之請求，以被告未與告
    訴人達成和解，且先則否認犯罪，嗣於審理時始坦承犯行等
    為由，認被告並無悔意，態度惡劣，上訴求處重刑，尚屬無
    據，是本件上訴為無理由，應予駁回。至告訴人雖於請求檢
    察官上訴書狀中歷述其所受傷害情形嚴重，被告一路推託賠
    償，無誠意賠償其所受損失等情，惟告訴人就其所受損害之
    賠償事宜，理應另循民事訴訟途徑尋求解決，始為正途，原
    審復已斟酌其所受傷勢及被告迄未賠償損害等一切情狀，即
    無由僅因被告與告訴人間之民事賠償問題迄未能獲致共識和
    解，即遽處被告重刑，已如上述，併予敘明。
四、適用之法條：刑事訴訟法第455條之1第1項、第3項、第368
    條、第373條。
本案經檢察官沈志成到庭執行職務。
中    華    民    國    99    年    6     月    24    日
                  刑事第十五庭  審判長法  官  廖紋妤
                                      法  官  吳麗英
                                      法  官  黃桂興
上正本證明與原本無異。
不得上訴。
                                      書記官  陳品潔
中    華    民    國    99    年    6     月    24    日
附錄本案論罪科刑法條：
刑法第284條第1項
因過失傷害人者，處6 月以下有期徒刑、拘役或5 百元以下罰金
，致重傷者，處1 年以下有期徒刑、拘役或5 百元以下罰金。

司法院資訊處製作；財團法人民間司法改革基金會備份。
